臺灣臺中地方法院刑事判決
111年度交易字第940號
公  訴  人  臺灣臺中地方檢察署檢察官
被      告  張澤鑫


上列被告因公共危險案件，經檢察官提起公訴（111年度速偵字
第2580號），本院判決如下：
    主    文
張澤鑫駕駛動力交通工具而吐氣所含酒精濃度達每公升零點二五
毫克以上，累犯，處有期徒刑拾月。
    犯罪事實
一、張澤鑫自民國111年6月11日上午10時許起，在臺中市北屯區
    敦富六街某工地飲用含酒精成分之保力達後，其吐氣所含酒
    精濃度已達每公升0.25毫克以上，仍於同日下午4時許，駕
    駛牌照號碼W7-8736號自用小客車上路。嗣於同日下午4時25
    分許，行經臺中市北屯區環中路1段與同榮東路交岔路口，
    因停等紅燈逾越停止線，為警攔查後發現酒味甚濃，於同日
    下午4時36分許，測得其吐氣所含酒精濃度達每公升0.45毫
    克，而查悉上情。
二、案經臺中市政府警察局第五分局報告臺灣臺中地方法院檢察
    署檢察官偵查起訴。
    理    由
一、本判決以下所引用被告以外之人於審判外之言詞或書面陳述
    ，被告同意作為證據，且經本院於審理時當庭直接提示而為
    合法之調查，檢察官、被告均未於言詞辯論終結前聲明異議
    ，本院審酌前開證據作成或取得之狀況，並無非法或不當取
    證之情事，且亦無顯不可信之情況，故認為適當而均得以作
    為證據，依刑事訴訟法第159條之5規定，均具有證據能力。
    又本判決以下引用之非供述證據，均與本案待證事實具有關
    聯性，檢察官、被告皆不爭執其證據能力，且無證據證明有
    何偽造、變造或公務員違法取得之情事，復經本院依法踐行
    調查證據程序，自得作為證據，而有證據能力。
二、上開犯罪事實，業據被告張澤鑫迭於警詢、偵查中及本院審
    理時坦承不諱（見偵卷第32至33、74頁，本院卷第30頁），
    並有當事人酒精測定紀錄表、臺中市政府警察局舉發違反道
    路交通管理事件通知單各1份在卷可稽（見偵卷第35、37頁
    ），足徵被告之任意性自白與事實相符，堪予採信。綜上，
    本案事證明確，被告犯行堪以認定，應予依法論科。
三、論罪科刑：
(一)核被告所為，係犯刑法第185條之3第1項第1款吐氣所含酒精
    濃度達每公升0.25毫克以上而駕駛動力交通工具罪。
(二)被告前因酒後駕車之公共危險案件，經臺灣苗栗地方法院分
    別以107年交易字380號、108年交易字194號判決各判處有期
    徒刑9月確定，經入監接續執行後，於109年5月22日縮短刑
    期假釋出監，於同年9月9日縮刑期滿未經撤銷假釋，視為執
    行完畢，有臺灣高等法院被告前案紀錄表1份在卷可稽，其
    於受有期徒刑之執行完畢後，5年內故意再犯本件有期徒刑
    以上之罪，為累犯，審酌被告前案及本案均係犯酒後駕車之
    公共危險罪，凸顯被告罔顧公眾安全社會法益之法敵對意識
    ，且被告於前案執行完畢後，未生警惕，故意再為本案同類
    型犯罪，堪認前案之徒刑執行無法有明顯成效，對刑罰反應
    力薄弱，且本案並無司法院釋字第775號解釋意旨所指個案
    應量處最低法定刑，又無法適用刑法第59條規定減輕其刑，
    而應依此解釋意旨裁量不予加重最低本刑之情形（最高法院
    108年度台上字第338號判決意旨參照），爰依刑法第47條第
    1項規定加重其刑。
(三)爰審酌被告曾有5次因酒後駕車之公共危險案件，經法院先
    後判處罪刑確定並執行完畢，此有臺灣高等法院被告前案紀
    錄表在卷可憑，足見其對於飲酒後酒精濃度超出一定標準，
    不得駕駛動力交通工具之法律規範，知之甚稔，猶不知警惕
    ，第6次為本案酒後駕車上路之犯行，顯漠視一般往來之公
    眾及駕駛人之用路安全，圖存僥倖之心態可議，行為實不可
    取，兼衡其經測得之吐氣所含酒精濃度為每公升0.45毫克、
    自陳之智識程度、家庭經濟狀況（見本院卷第31頁）及犯後
    坦承犯行之態度等一切情狀，量處如主文所示之刑，以示懲
    儆。
據上論斷，應依刑事訴訟法第299條第1項前段，刑法第185條之3
第1項第1款、第47條第1項，刑法施行法第1條之1第1項，判決如
主文。
本案經檢察官蔡仲雍提起公訴，檢察官藍獻榮到庭執行職務。
中　　華　　民　　國　 111　　年　　7   　月　　28　　日
                  刑事第七庭   法   官  尚安雅
以上正本證明與原本無異。
如不服本判決應於收受送達後20日內向本院提出上訴書狀，並應
敘述具體理由；其未敘述上訴理由者，應於上訴期間屆滿後20日
內向本院補提理由書（均須按他造當事人之人數附繕本）「切勿
逕送上級法院」。
                       　　　　書記官  鐘麗芳
中　　華　　民　　國　　111 　年　　7 　　月　　28　　日
附錄本案論罪科刑法條：
中華民國刑法第185條之3第1項
駕駛動力交通工具而有下列情形之一者，處3年以下有期徒刑，
得併科30萬元以下罰金：
一、吐氣所含酒精濃度達每公升零點二五毫克或血液中酒精濃度
    達百分之零點零五以上。
二、有前款以外之其他情事足認服用酒類或其他相類之物，致不
    能安全駕駛。
三、服用毒品、麻醉藥品或其他相類之物，致不能安全駕駛。